

# Juan Daniel López Flores

Ingeniero en sistemas computacionales

- 919-160-9907
- edfloresdaniel@gmail.com
- Daniel Flores
- in Juan Daniel López Flores
- Ocosingo Chiapas.

## Perfil

Desarrollador de sistemas con más de tres años de experiencia, alta mente capacitado para el desarrollo de software y aplicaciones móviles usando las mejores prácticas. Comencé mi andadura académica con una licenciatura que me condujo a convertirme en ingeniero en sistemas. Gracias a ello, tuve oportunidad de trabajar para la empresa CID FARES y actualmente para la empresa Consiss Innovation Labs.

### Educación

- Cobach 099, Ocosingo Chiapas.
   2011 2014, Título Obtenido: Certificado
- Instituto Tecnológico Superior de los Ríos, Balancán

2014 – 2019, Título Obtenido: Título universitario

- Scrum Fundamentals Certified.
   Noviembre 2017, Título Obtenido: Certificado, Id: 600969
- Scrum Foundation Certificate.
  Agosto 2020, Título Obtenido: Certificado, Id: 43281126

# **Experiencia Laboral**

- Residente en CID FARES Agosto 2018 Diciembre 2018.

  Colaborando en proyectos internos de la empresa e implementando mejoras de
- Programador . Net jr en CID FARES Enero 2019 Mayo 2020.

sistemas, al igual que en mantenimiento de software y hardware.

Colaborando en proyectos de software para aplicaciones de escritorio con c# y winforms, proyectos tales como puntos de venta, sistemas de SPA, tintorería y carnicerías. he trabajado un poco con la nube de Azure implementando replicación de bases de datos SQL.

• Programador . Net Independiente - Junio 2020 - Diciembre 2021.

Programador independiente, desarrolle un sistema Desktop punto de venta con el Lenguaje c# y la tecnología Windows Forms, Sql Server, Dapper como ORM, usando librerías como Syncfusion, FluentValidation para las validaciones y una arquitectura en Ncapas.

• Programador .Net en CID FARES – Enero 2021 – Mayo 2021.

Programador en la misma empresa (CID FARES) Trabajando con tecnologías tales como .Net Core y Laravel en el lado del Back-End, React y ASP Net en el Lado del Front-End y como Bases de Datos, MySQL y SQL Server.

Programador .Net en CONSISS – Mayo 2021 – Actualidad.

Actualmente laborando para la empresa Consiss Innovation Labs con tecnologías tales como .Net Core y Laravel en el lado del Back-End, React js, vue js, Angular js y ASP Net Core en el Lado del Front-End y como Bases de Datos, MySQL y SQL Server. Desarrollando sistemas y aplicaciones móviles con React Native.

Usando AWS EC2 (Linux y Windows server) para el despliegue de las aplicaciones.

#### Idiomas

- Español Nativo
- Ingles Básico

### **Conocimientos**

- Desarrollo en plataforma .NET
- Windows Forms
- Visual Studio
- Sal v T-Sal
- SQL Server
- MySQL
- Lenguaje C#
- Asp Net Core
- P00
- Metodología Scrum
- Arquitectura N Capas / MVC
- Patrones de Diseño (Pattern Repository, UnitOfWork, Pattern Service, Dependency injection)
- Control de versiones GIT con GitHub Desktop y SourceTree
- Metodología GitFlow
- Conocimientos básicos de la nube de Azure y AWS
- LEMP
- Syncfusion Windows Forms
- Dapper ORM
- EF ORM
- FluentValidation
- Swagger
- API Rest
- HTML
- Css 3
- Bootstrap
- JavaScript
- TypeScript
- Laravel
- php
- React Js
- Vue js
- React Native
- Angular js
- EC2
- S3

### Cualidades

- Proactividad
- Trabajo en equipo
- Paciencia
- Adaptarse al cambio
- Puntualidad
- Responsabilidad
- Flexible